es: Electrónica > Accesorios electrónicos > Componentes para computadoras > Dispositivos de entrada > Teclados: Teclados sin montar; Kit de teclado
ru: Электроника > Аксессуары для электроники > Компьютерные компоненты > Устройства ввода > Клавиатуры: Корпуса для сборки клавиатур; Наборы для сборки клавиатур
en: Electronics > Electronics Accessories > Computer Components > Input Devices > Keyboards: Barebones Keyboards; Keyboard Kits
sl-SI: Elektronika > Elektronski dodatki > Računalniške komponente > Naprave za vnos podatkov > Tipkovnice: Barebone tipkovnice; Kompleti tipkovnic
ro-RO: Electronice > Accesorii electronice > Componente calculatoare > Dispozitive de intrare > Tastaturi: Tastaturi barebone; Kituri de tastatură
fi: Elektroniikka > Sähkötarvikkeet > Tietokonekomponentit > Syöttölaitteet > Näppäimistöt: Barebones-näppäimistö; Näppäimistösarja
vi: Thiết bị điện tử > Phụ kiện thiết bị điện tử > Linh kiện máy tính > Thiết bị đầu vào > Bàn phím máy tính: Bàn phím không bộ phận; Bộ kit bàn phím
hu: Elektronika > Elektronikai kiegészítők > Számítógép-komponensek > Beviteli eszközök > Billentyűzetek: Csupasz billentyűzetek; Billentyűzetkészletek
nb: Elektronikk > Elektronikktilbehør > Datamaskinkomponenter > Inndataenheter > Tastaturer: Barebones-tastaturer; Tastatursett
ja: 電子機器 > 電気製品関連用品・PC周辺機器 > PC部品・周辺機器 > 入力デバイス > PCキーボード: ベアボーンキーボード; キーボードキット
da: Elektronik > Elektronik – tilbehør > Computerkomponenter > Inputenheder > Tastaturer: Barebones-tastaturer; Tastatursæt
bg-BG: Електроника > Аксесоари за електроника > Компютърни компоненти > Входни устройства > Клавиатури: Клавиатурни основи; Комплекти за клавиатура
zh-CN: 电子产品 > 电子配件 > 计算机组件 > 输入设备 > 键盘: 准系统键盘; 键盘套件
sv: Elektronik > Elektroniktillbehör > Datorkomponenter > Inmatningsenheter > Datortangentbord: Grundläggande tangentbord; Tangentbordskit
fr: Appareil électronique > Accessoires électroniques > Composants d’ordinateur > Périphériques de saisie > Claviers: Claviers barebones; Kits de clavier
de: Elektronik > Elektronisches Zubehör > Computerkomponenten > Eingabegeräte > Tastaturen: Barebones-Tastaturen; Tastatur-Bausätze
cs: Elektronika > Elektronika – příslušenství > Počítačové komponenty > Vstupní zařízení > Počítačové klávesnice: Barebones klávesnice; Stavebnice klávesnic
pt-PT: Eletrónica > Acessórios eletrónicos > Componentes informáticos > Dispositivos de entrada > Teclados: Teclados barebones; Kit de teclado
hr-HR: Elektronika > Pribor za elektroniku > Računalne komponente > Ulazni uređaji > Tipkovnice: Osnovne tipkovnice; Kompleti za tipkovnicu
nl: Elektronica > Accessoires voor elektronica > Computeronderdelen > Invoerapparaten > Toetsenborden: Barebones toetsenborden; Toetsenbord kit
lt-LT: Elektronika > Elektronikos priedai > Kompiuterių komponentai > Įvesties įrenginiai > Klaviatūros: Barebone klaviatūros; Klaviatūrų rinkiniai
pl: Elektronika > Akcesoria elektroniczne > Elementy komputera > Urządzenia wejściowe > Klawiatury komputerowe: Klawiatury barebone (do montażu); Zestawy do budowy klawiatur
zh-TW: 電子器材 > 電子配件 > 電腦元件 > 輸入裝置 > 鍵盤: 準系統鍵盤; 鍵盤套件
el: Ηλεκτρονικά > Αξεσουάρ ηλεκτρονικών συσκευών > Εξαρτήματα υπολογιστή > Συσκευές εισόδου > Πληκτρολόγια: Πληκτρολόγια χωρίς εξαρτήματα; Κιτ πληκτρολογίων
it: Elettronica > Accessori dispositivi elettronici > Componenti per computer > Dispositivi di input > Tastiere per computer: Tastiere spoglie; Kit tastiera
sk-SK: Elektronika > Elektronické príslušenstvo > Počítačové komponenty > Vstupné zariadenia > Klávesnice: Základné klávesnice; Súpravy klávesníc
pt-BR: Eletrônicos > Acessórios para eletrônicos > Componentes para computador > Dispositivos de entrada > Teclados para computadores: Teclados sem componentes; Kit de teclado
tr: Elektronik > Elektronik Alet Aksesuarları > Bilgisayar Bileşenleri > Giriş Aygıtları > Klavyeler: Barebones Klavyeler; Klavye Kitleri
ko: 전자기기 > 전자기기 부대용품 > 컴퓨터 구성품 > 입력 장치 > 키보드: 베어본 키보드; 키보드 키트
th: อิเล็กทรอนิกส์ > อุปกรณ์อิเล็กทรอนิกส์ > ส่วนประกอบคอมพิวเตอร์ > อุปกรณ์ป้อนข้อมูล > แป้นพิมพ์คอมพิวเตอร์: คีย์บอร์ดโครงเปล่า; ชุดประกอบคีย์บอร์ด